臺灣板橋地方法院刑事判決　　　　　　 100年度易字第1487號
公　訴　人　臺灣板橋地方法院檢察署檢察官
被　　　告　陳俊龍
上列被告因違反毒品危害防制條例案件，經檢察官提起公訴（10
0 年度毒偵字第1388號），被告於準備程序進行中就被訴事實為
有罪之陳述，經告知簡式審判程序之旨，並聽取當事人之意見後
，本院裁定由受命法官獨任進行簡式審判程序，並判決如下：
    主  文
陳俊龍施用第二級毒品，累犯，處有期徒刑拾月，扣案之第二級
毒品甲基安非他命壹包（含包裝袋，淨重零點伍伍公克）、第二
級毒品甲基安非他命壹包（含包裝袋，淨重零點肆參公克），均
沒收銷燬之。
    事  實
一、陳俊龍前於民國87年間因施用第二級毒品案件，經本院以87
    年度毒聲字第432 號裁定送觀察、勒戒後，因認無繼續施用
    毒品之傾向，於87年7 月某日執行完畢釋放出所，並由臺灣
    板橋地方法院檢察署檢察官以87年度偵字第13090 號為不起
    訴處分確定，又於89年間因施用第二級毒品案件，經本院以
    89年度毒聲字第2012號裁定送觀察、勒戒後，因認無繼續施
    用毒品之傾向，於89年4 月29日執行完畢釋放出所，並由臺
    灣板橋地方法院檢察署檢察官以89年度毒偵字第128 號為不
    起訴處分確定，又於91年間因施用第二級毒品案件，經本院
    以91年度毒聲字第554 號裁定令入戒治處所施以強制戒治，
    復經本院以91年度毒聲字第2910號裁定停止戒治，所餘戒治
    期間付保護管束，於91年10月15日停止戒治處分出監，於92
    年2 月7 日保護管束期滿未經撤銷，視為強制戒治執行完畢
    ，另並經檢察官起訴，經本院於91年5 月31日以91年度易字
    第1334號判決判處有期徒刑5 月確定，於92年6 月27日縮刑
    期滿執行完畢，又於93年間因施用第二級毒品案件，經本院
    於93年11月10日以93年度易字第336 號判決判處有期徒刑8
    月確定，又於同年間因偽造貨幣案件，經本院於93年12月23
    日以93年度訴字第1239號判決判處有期徒刑3 年2 月確定，
    上開2 罪刑並經本院以94年度聲字第1013號裁定應執行有期
    徒刑3 年8 月確定，又於94年間因連續施用第二級毒品案件
    ，經本院於94年6 月13日以94年度易字第411 號判決判處有
    期徒刑10月確定，又於同年間因竊盜案件，經本院於94年7
    月13日以94年度簡字第1998號判決判處有期徒刑6 月確定，
    上開2 罪刑復經本院以94年度聲字第1147號裁定應執行有期
    徒刑1 年2 月確定，上開本院93年度易字第336 號所處有期
    徒刑8 月，又經本院以96年度聲減字第1478號裁定減為有期
    徒刑4 月，並與不得減刑之上開本院93年度訴字第1239號所
    處有期徒刑3 年2 月，定其應執行刑為有期徒刑3 年4 月確
    定，又上開本院94年度易字第411 號、94年度簡字第1998號
    所處有期徒刑10月、6 月，經本院以同上96年度聲減字第14
    78號裁定分為減為有期徒刑5 月、3 月，應執行有期徒刑7
    月確定，並與上開有期徒刑3 年4 月經接續執行，嗣經本院
    以97年度聲字第2161號裁定假釋付保護管束，於97年6 月30
    日縮短刑期假釋出監，於假釋期間並付保護管束，於97年12
    月25日假釋期滿保護管束未經撤銷，視為執行完畢（於本案
    構成累犯）。詎猶不知悔改，明知甲基安非他命屬毒品危害
    防制條例第2 條第2 項第2 款所定之第二級毒品，不得持有
    、施用，竟於上開觀察、勒戒執行完畢後5 年內，已再犯施
    用毒品復經觀察勒戒、強制戒治及追訴處罰，仍基於施用第
    二級毒品甲基安非他命之犯意，於100 年1 月31日上午9 時
    許，在新北市三重區某處大同公園公共廁所內，以將甲基安
    非他命放置玻璃球吸食器內，再燒烤玻璃球吸食所生煙霧之
    方式，施用第二級毒品甲基安非他命1 次。嗣於100 年1 月
    31日晚間10時30分許，為警在新北市○○區○○街48巷19號
    前實施臨檢盤查而查獲，並扣得甲基安非他命2 包，經採集
    其尿液送驗結果，呈安非他命類陽性反應，而查悉上情。
二、案經新北市政府警察局蘆洲分局報告臺灣板橋地方法院檢察
    署檢察官偵查起訴。
    理  由
一、前開犯罪事實，業據被告陳俊龍於警詢、偵查、本院準備程
    序及審理時均坦承不諱，且被告於經警查獲後為警所採尿液
    ，經送臺灣檢驗科技股份有限公司檢驗結果，發現確有安非
    他命類甲基安非他命陽性反應，此有新北市政府警察局蘆洲
    分局偵辦毒品案件尿液代號對照表、臺灣檢驗科技股份有限
    公司100 年2 月17日出具之UL/2011/00000000號濫用藥物檢
    驗報告（檢體編號：I0000000）各1 份附卷可稽。次查，上
    開檢驗中心係先以酵素免疫分析法（ＥＩＡ）篩驗，其尿液
    中甲基安非他命濃度超出檢測範圍，再以氣相層析質譜儀法
    （ＧＣ／ＭＳ）確認；其檢驗方法係以「氣相層析儀」先將
    物質氣化後，再經分析管分離，由於各種物質之沸點及對管
    柱之吸附力不同，在經過檢測器（Detector）測定後，表現
    出不同之滯留時間（Retension time），以滯留時間來判斷
    係何種物質；再利用「質譜儀」為檢測器，將物質撞擊成碎
    片，紀錄其質譜圖。因每個化合物之鍵結能力不同，故不同
    之物質會有其特定之質譜圖，因此在物質之判斷上有如指紋
    之鑑定，在理論上，扣除人為因素，其精確度已接近百分之
    百。此外，扣案之毒品2 包，分別淨重0.55公克、0.43公克
    ，經鑑驗結果，確均含有第二級毒品甲基安非他命成分，有
    新北市政府警察局蘆洲分局查獲涉嫌毒品危害防制條例毒品
    初步鑑驗報告單1 件在卷可稽。被告上開所採尿液送驗結果
    既有甲基安非他命之陽性反應，顯見被告所自白之於100 年
    1 月31日上午9 時許，確曾有施用第二級毒品甲基安非他命
    之犯行。足徵被告之任意性自白核與事實相符。
二、第查，被告前有如事實欄一所載之前科紀錄，有臺灣高等法
    院被告前案紀錄表在卷可稽，被告於觀察、勒戒執行期滿釋
    放後，5 年內再犯施用毒品之犯行復經觀察勒戒、強制戒治
    ，又經判刑確定，又為本案施用第二級毒品犯行為警查獲，
    即非屬毒品危害防制條例第20條第3 項所定「5 年後再犯」
    之情形，檢察官逕行起訴，要無不合（最高法院95年度第7
    次刑事庭會議決議、97年度第5 次刑事庭會議決議、97年度
    台非字第528 、406 、342 、540 號、98年度台非字第211
    號判決、臺灣高等法院暨所屬法院98年度法律座談會刑事類
    提案第18號提案研討結果參照）。從而，本案事證已臻明確
    ，被告犯行洵堪認定，自應依法論科。
三、按甲基安非他命屬第二級毒品，毒品危害防制條例第2 條第
    2 項第2 款定有明文。核被告所為，係犯毒品危害防制條例
    第10條第2 項之施用第二級毒品罪。被告施用毒品前後持有
    第二級毒品甲基安非他命之低度行為，為施用之高度行為所
    吸收，不另論罪。被告前有如事實欄一所述論罪科刑及刑之
    執行完畢之情形，有臺灣高等法院被告前案紀錄表1 份可憑
    ，其於有期徒刑執行完畢後5 年內，故意再犯本件有期徒刑
    以上之本罪，為累犯，應依刑法第47條第1 項之規定加重其
    刑。爰審酌被告前有施用毒品之紀錄業經觀察、勒戒，並獲
    不起訴處分之寬典，復因施用毒品經強制戒治及判刑確定，
    有臺灣高等法院被告前案紀錄表在卷可參，猶因施用甲基安
    非他命再犯本罪，顯未衷心悛悔，漠視法令之禁制，恣意濫
    用藥品，甚為可訾，兼衡其施用甲基安非他命所生危害實以
    自戕健康為主，於他人尚無明顯重大危害及其犯後坦承不諱
    態度良好等一切情狀，量處如主文所示之刑，以示懲儆。
四、扣案之毒品2 包（分別淨重0.55公克、0.43公克），經鑑驗
    結果，確均含有第二級毒品甲基安非他命成分，係毒品危害
    防制條例第2 條第2 項第2 款規定之第二級毒品無訛，業已
    認明如前，而上開包裹第二級毒品甲基安非他命之包裝袋，
    仍有極微量之第二級毒品甲基安非他命殘留而無法析離，應
    整體視為查獲之第二級毒品甲基安非他命，應依毒品危害防
    制條例第18條第1 項前段之規定，均宣告沒收銷燬之；至因
    鑑驗需要而經取用耗損之甲基安非他命，其既已滅失，自無
    庸再予宣告沒收銷燬之必要，附此敘明。
據上論斷，應依刑事訴訟法第273 條之1 第1 項、第299 條第1
項前段，毒品危害防制條例第10條第2 項、第18條第1 項前段，
刑法第11條、第47條第1 項，判決如主文。
本案經檢察官姜麗君到庭執行職務。
中    華    民    國    100     年    6   月    28    日
                  刑事第十四庭  法  官  吳幸娥
上列正本證明與原本無異。
如不服本判決，應於判決送達後10日內敘明上訴理由，向本院提
出上訴狀 (應附繕本) ，上訴於臺灣高等法院。其未敘述上訴理
由者，應於上訴期間屆滿後20日內向本院補提理由書「切勿逕送
上級法院」。
                                書記官  黃頌棻
中    華    民    國    100     年    6   月    28    日
附錄本案論罪科刑法條全文：
毒品危害防制條例第10條：
施用第一級毒品者，處6月以上5年以下有期徒刑。
施用第二級毒品者，處3年以下有期徒刑。